【裁判字號】    98,交聲,755
【裁判日期】    980410
【裁判案由】    聲明異議
【裁判全文】
臺灣臺中地方法院交通事件裁定       98年度交聲字第755號
原處分機關  交通部公路總局臺中區監理所臺中市監理站
異  議  人
即受處分人  乙○○
                      之4
上列受處分人因違反道路交通管理處罰條例案件，對於交通部公
路總局臺中區監理所臺中市監理站98年2月19日所為之處分（裁
監稽違字第裁61－GE0000000號裁決書），聲明異議，本院裁定
如下：
    主    文
異議駁回。
    理    由
一、原處分機關略以：受處分人乙○○於民國97年12月27日騎乘
    車號HK3－062號重機車，在臺中市○○路與興中街口，為臺
    中市警察局第一分局大誠分駐所舉發「闖紅燈（公園路直行
    ）」違規，並製發中市警交字第GE0000000號舉發違反道路
    交通管理事件通知單，通知聯並由警員交付受處分人。該站
    經查違規屬實，遂於98年2月19日以裁監稽違字第裁61－GE0
    000000號裁決書裁處受處分人罰鍰新臺幣（下同）1800元，
    並記違規點數3點，於法並無不合等語。
二、受處分人異議意旨略以：異議人即受處分人乙○○於是日騎
    乘車號HK3－062號重機車行經臺中市○○路與興中街口時，
    確認號燈號為綠燈，亦見警員在興中街車道停等紅燈，始為
    通過，詎於受處分人通過後，警員竟於後方追上同時鳴按喇
    叭，並示意受處分人停車，指稱受處分人闖紅燈。然查：(一)
    、依當時情狀，受處分人行駛公園路經興中街路口，依該警
    員所述「．．於違規時間、地點停等紅燈時．．」，則受處
    分人於行經公園路、興中路交會處時，顯為仍得通行之燈號
    ，亦即燈號確尚未轉為紅燈。(二)、受處分人當時往東行駛，
    行經路口時特將車速放慢，惟經過十字路口時確認燈號仍為
    綠燈，見到警員當時仍停靠右邊即南向車道等紅燈，尚未起
    動行駛。依當時情狀，該警員既仍在等紅燈，受處分人並已
    見警員停等紅燈，依通常情形，一般人均不可能於此情形下
    闖紅燈，則受處分人當然不會於此際闖紅燈，且當時陽光刺
    眼，該警員停於南向車道，如依該警員所述於停等紅燈時，
    見受處分人遇紅燈直行，則其須偏頭90度方能清楚確認。然
    該警員既未能清楚確認受處分人越過始線之時間，又因當時
    光線過於刺眼，於受處分人經過警員面前時，燈號方為轉換
    。則該警員之陳述與實際狀況實有矛盾之處。(三)、受處分人
    機車行車速度較為緩慢，於受處分人駛經該警員停等紅燈之
    處時，號誌方為轉換，惟因此時間差造成警員誤判受處分人
    闖紅燈，而予認定受處分人有違規情事，實與常理不合。(四)
    、警員既未能親見受處分人行經路口時跨越始線之第一時間
    號誌，竟以其個人之主觀認定，判定受處分人經過警員面前
    時，正好為警員起動時間點，斷定受處分人闖紅燈；復未能
    提出其他積極之證據以證明受處分人確有違規之情事，反於
    受處分人向監理站申訴，請調路口監視畫面以釐清真相，但
    未有所獲，甚且要求受處分人必須提供可供調查之證據。(五)
    、受處分人於當時曾當場表示該處分之不當，惟該警員竟以
    強勢公權力要求受處分人須接受該不當處分。爰依法聲明異
    議，請求撤銷原處分等語。
三、按汽車駕駛人，行經有燈光號誌管制之交岔路口闖紅燈者，
    處新臺幣1千8百元以上5千4百元以下罰鍰，並記違規點數3
    點；汽車行駛至交岔路口，其行進、轉彎，應遵守燈光號誌
    ，道路交通管理處罰條例第53條第1項、第63條第1項第3款
    與道路交通安全規則第102條第1項第1款分別定有明文。經
    查：受處分人乙○○確於97年12月27日上午8時30分許，在
    臺中市○○路與興中街口，騎乘車號HK3－062號重機車，由
    公園路直行闖紅燈，經臺中市警察局第一分局大誠分駐所警
    員攔查後製單舉發等情，業據證人即舉發之警員陳祐晨於本
    院詢問時證稱：「當天我與同事二人各騎乘一台機車執勤，
    我們是在公園路及興中街口執勤，當時我們在路口全家便利
    商店剛簽完巡邏表。」、「（當時看到受處分人違規情形？
    ）我們剛簽完後，我們發動要左轉的時候，就看到受處分人
    闖紅燈，我們是從興中街準備左轉公園路要往郊區方向行駛
    ，我們還停在那裡的時後就看到受處分人從公園路闖紅燈。
    」、「（受處分人確實有闖紅燈？）有，我有帶路口監視器
    翻拍照片，興中街為綠燈狀態，受處分人的方向為紅燈狀態
    ，當時我們在路口準備發動，受處分人就是穿越馬路的機車
    。」、「（當時有無將受處分人攔停？）有，受處分人表示
    要趕去學校，他說因為太陽太刺眼所以沒有注意到紅綠燈。
    」等語屬實，並有舉發違反道路交通管理事件通知單影本1
    份、監視錄影畫面翻拍照片1份在卷可稽。受處分人雖否認
    其為上開監視錄影畫面翻拍照片上所示之機車騎士，惟證人
    甲○○○○於本院詢問時業已指證明確，且該照片上亦可見
    有執勤之警員騎乘機車停於交岔路口處，足徵證人甲○○○
    ○之指證應為可採。復衡以警察為維持交通秩序，依法執行
    職務，立場應是客觀公正，而證人甲○○○○與受處分人素
    不相識，亦無宿怨，當無設詞誣攀之理，是其所為證言，應
    屬真實可信。又本院亦查無任何證據足資證明執勤警員有捏
    造事實、違法取締之情事，則執勤警員本其維護交通秩序、
    安全職責所為之當場舉發，自應受到合法、正確之推定。而
    受處分人復無法提出任何對其有利之證據供本院參酌，其否
    認違規之情，自不足採。是受處分人確有騎乘機車闖紅燈之
    情，堪以認定。
四、綜上所述，受處分人應有騎乘機車闖紅燈之違規行為無誤。
    從而，原處分機關據以援引上開規定，裁處罰鍰1800元，並
    記違規點數3點，核無違誤。故本件聲明異議為無理由，應
    予駁回。
五、據上論斷，應依道路交通管理處罰條例第87條第2項，道路
    交通案件處理辦法第19條，裁定如主文。
中    華    民    國    98    年     4    月    10    日
                  交通法庭    法  官  簡源希
以上正本證明與原本無異。
如不服本裁定，應於收受送達後5日內向本院提出抗告狀。（應
附繕本）
                              書記官  黃雅青
中    華    民    國    98    年     4    月    10    日


司法院資訊處製作；財團法人民間司法改革基金會備份。
